臺灣臺中地方法院刑事判決　　　　　　 100年度易字第1716號
公　訴　人　臺灣臺中地方法院檢察署檢察官
被　　　告　陳大元
被　　　告　林明宗
被　　　告　翁銘傳
被　　　告　劉國銘
被　　　告　湯宏仁
被　　　告　林進興
被　　　告　羅正華
被　　　告　柳彭齡
被　　　告　何冠德
被　　　告　曾啟維
被　　　告　曾琪鈞
上列被告等因詐欺案件，經檢察官提起公訴(100年度偵字第7897
號)及移送併辦（臺灣臺中地方法院檢察署檢察官100年度偵字第
13189號)，被告等均於準備程序中就被訴事實為有罪之陳述，經
告以簡式審判之旨，並聽取意見，經本院合議庭裁定由受命法官
獨任行簡式審判程序後，檢察官聲請改依協商程序而為判決，本
院判決如下：
    主    文
陳大元、翁銘傳、劉國銘、林進興、羅正華、柳彭齡共同意圖為
自己不法之所有，以詐術使人將本人之物交付，均累犯，各處有
期徒刑肆月，如易科罰金，均以新臺幣壹仟元折算壹日。扣案如
附表編號1至30所示之物，均沒收。
林明宗、何冠德共同意圖為自己不法之所有，以詐術使人將本人
之物交付，各處有期徒刑月，如易科罰金，均以新臺幣壹仟元
折算壹日。扣案如附表編號1至30所示之物，均沒收。
湯宏仁、曾啟維、曾琪鈞共同意圖為自己不法之所有，以詐術使
人將本人之物交付，未遂，各處有期徒刑月，如易科罰金，均
以新臺幣壹仟元折算壹日。扣案如附表編號1至30所示之物，均
沒收。
    犯罪事實及理由
一、陳大元前因詐欺案件，經臺灣士林地方法院以97年度易字第
    83號判決，判處有期徒刑5月確定，於民國98年8月31日縮刑
    期滿執行完畢。劉國銘前因偽造文書案件，經臺灣高等法院
    以91年度上訴字第1612號判決，判處有期徒刑6月確定，另
    因偽造文書案件，經臺灣桃園地方法院以99年度訴字第278
    號判決，判處有期徒刑5月確定，上開2案件，經臺灣桃園地
    方法院以99年度聲字第3075號裁定，應執行有期徒刑11月確
    定，於99年10月8日易科罰金執行完畢。翁銘傳前因肅清
    煙毒條例、麻醉藥品管理條例，經臺灣高等法院臺中分院以
    82年度上訴字第3310號判決，分別判處有期徒刑3年10月、9
    月，應執行有期徒刑4年6月確定。復因竊盜案件，經臺灣
    彰化地方法院以83年度易字第1858號判決，判處有期徒刑10
    月確定。另因肅清煙毒條例，經臺灣彰化地方法院以83年
    度訴字第1599號判決，分別判處有期徒刑3年10月確定。上
    開、、案件，經接續執行，於87年4月10日縮短刑期
    假釋出監。惟上開假釋嗣經撤銷執行殘刑，並與其因詐欺
    案件，經臺灣彰化地方法院以94年度訴字第496號判決，判
    處有期徒刑7月確定(嗣因減刑，經臺灣彰化地方法院以96年
    度聲減字第1541號裁定，減為有期徒刑3月15日確定)之案件
    ，接續執行，於96年10月30日縮刑期滿執行完畢。林進興前
    因違反毒品危害防制條例案件，經臺灣彰化地方法院以97年
    度訴字第2017號判決，判處有期徒刑8月確定。又因違反毒
    品危害防制條例案件，經臺灣彰化地方法院以97年度訴字第
    1731號判決，判處有期徒刑8月，嗣經上訴，經臺灣高等法
    院臺中分院以97年度上訴字第2024號判決，上訴駁回確定。
    上開2案，經臺灣高等法院臺中分院以98年度聲字第418號裁
    定，應執行有期徒刑1年1月確定。另因違反毒品危害防制條
    例案件，經臺灣彰化地方法院以98年度訴字第712號判決，
    判處有期徒刑9月確定，並與前揭2案接續執行，於99年10月
    8日縮短刑期假釋出監，所餘刑期交付保護管束，於99年11
    月7日保護管束期滿，未經撤銷假釋，其未執行之刑，視為
    已執行完畢。羅正華前因竊盜案件，經臺灣臺北地方法院以
    97年度易字第145號判決，判處有期徒刑6月確定，復因竊盜
    案件，經臺灣臺北地方法院以97年度易字第1770號判決，判
    處有期徒刑8月確定，上開2案，經臺灣臺北地方法院以98年
    度聲字第331號裁定，應執行有期徒刑1年確定。於98年9月
    25日縮刑期滿執行完畢。柳彭齡前因肅清煙毒條例、麻醉
    藥品管理條例，經臺灣彰化地方法院以82年度訴字第140號
    判決，分別判處有期徒刑3年1月、5月，應執行有期徒刑3年
    4月，嗣經上訴，經臺灣高等法院臺中分院以82年度上訴字
    第1763號判決，上訴駁回確定。又因肅清煙毒條例、麻醉
    藥品管理條例，經臺灣彰化地方法院以82年度訴字第1875號
    判決，分別判處有期徒刑3年2月、6月，應執行有期徒刑3年
    5月確定。上開、案件經接續執行，於85年6月18日縮短
    刑期假釋出監。另因違反肅清煙毒條例、麻醉藥品管理條
    例，經灣高等法院臺中分院以86年度上訴字第1625號判決，
    分別判處有期徒刑3年8月、6月，應執行有期徒刑3年10月確
    定。嗣其上開、案件之假釋經撤銷執行殘刑，並與案
    件接續執行，復於90年10月4日縮短刑期假釋出監，然該假
    釋嗣又遭撤銷執行殘行，並與其另因妨害自由案件，經臺
    灣雲林地方法院以93年度訴字第80號判決，判處有期徒刑7
    月，嗣經臺灣雲林地方法院以96年度聲減字第258號裁定，
    減為有期徒刑3月15日確定之案件，接續執行，於96年8月4
    日縮刑期滿執行完畢。
二、陳大元、林明宗、翁銘傳、劉國銘、湯宏仁、林進興、羅正
    華、柳彭齡、何冠德、曾琪鈞、曾啟維等人，自100年1月初
    某日起，基於意圖為自己不法所有之共同犯意聯絡，以在臺
    灣設立電信詐騙機房，組成詐欺集團，而以撥打電話向大陸
    地區人民詐欺取財，待大陸地區人民陷於錯誤而將金錢匯入
    詐騙集團所指定之大陸地區人頭帳戶後，再由大陸地區之車
    手將贓款領出，並以不詳方式，將詐得之金錢匯回臺灣，由
    陳大元將款項與其餘在臺灣之詐欺集團成員朋分。陳大元於
    100年1月間先承租位於臺中市○區○○○街2號2樓之2房屋
    ，作為詐騙機房，並負責提供資金、申辦網路、購買節費器
    、裝設電話、電腦等詐欺所須設備，並負責管理機房及人員
    ，提供詐騙集團成員餐飲、成員日常生活開銷、指導新進人
    員詐騙手法、提供教戰守則等詐騙資料、發放薪資與召募成
    員、支付機房之房租；林明宗於100年1月起，負責機房電腦
    隨機以群組發話、與大陸端車手聯絡、電信等相關設備費用
    之繳納；翁銘傳於100年3月起，則負責訓練新進人員，指導
    詐騙技巧及手法；何冠德於100年3月20日起加入，負責購買
    生活日常用品、訂購便當；柳彭齡於100年2月中加入，劉國
    銘、林進興、羅正華於100年3月初加入，湯宏仁、曾啟維於
    100年3月24日加入，曾琪鈞於3月28日加入，均擔任一線接
    電話人員，其等依陳大元所擬定之詐騙教戰守則，對大陸地
    區人民為詐騙，假扮法院書記官。先由林明宗負責以群發系
    統的方式發送至大陸各地地面電話，一次群發，如該地面電
    話有人使用就會響，大陸地區人民接電話後會聽到其等事先
    錄製的法院通知語音檔聲音，如依電話指示而按任何鍵，就
    會回撥到上址機房，再由第一線人員佯裝法院書記官，套問
    基本資料，並佯稱因身分遭冒用，要求對方須向公安部門報
    案云云，再將電話轉給第二線之假冒公安人員陳大元續為詐
    騙，對大陸地區人民詐稱，為配合辦案為由需繳交保證金云
    云，其等即以此種詐騙手法，對大陸地區不特定人民為施用
    詐術，使大陸地區人民因而陷於錯誤，而依詐騙集團成員之
    指示，將自己帳戶內之金錢轉帳匯至詐騙集團所掌控之大陸
    地區人頭帳戶中，若有大陸地區人民受騙而匯款，則由林明
    宗負責與在大陸地區之車手聯絡，將詐得之贓款領出，扣除
    手續費及車手應得之1成8佣金後，其餘再以不詳方法，經匯
    率換算成新臺幣而匯回臺灣，由林明宗至約定地點當場拿取
    現金，再由陳大元分配。而該詐欺集團於100年3月21或22日
    ，詐騙大陸地區人民葉梅得逞1次，詐得人民幣1100元，
    由林進興分得新臺幣500元。嗣於100年3月29日為警持本院
    核發之搜索票在上址機房內，查獲陳大元等11人，並扣得如
    附表編號1至30所示之供本案犯罪所用之物，及如附表編號
    31至32所示之與本案無關之物品，而悉上情。。
三、認定犯罪事實所憑之證據名稱：
(一)被告陳大元、林明宗、翁銘傳、劉國銘、湯宏仁、林進興、
    羅正華、柳彭齡、何冠德於警詢、偵查中及本院準備程序及
    審理中之自白。
(二)被告曾啟維、曾琪鈞於本院準備程序及審理中之自白。
(三)臺中市政府警察局搜索、扣押筆錄及扣押物品目錄表、現場
    圖、查獲照片等件。
(四)扣案如附表編號1至30所示之物品。
四、本件經檢察官與被告陳大元、林明宗、翁銘傳、劉國銘、湯
    宏仁、林進興、羅正華、柳彭齡、何冠德、曾琪鈞、曾啟維
    等11人均於審判外達成協商之合意，且被告陳大元、林明宗
    、翁銘傳、劉國銘、湯宏仁、林進興、羅正華、柳彭齡、何
    冠德、曾琪鈞、曾啟維等11人均已認罪。檢察官與被告陳大
    元、翁銘傳、劉國銘、林進興、羅正華、柳彭齡之合意內容
    為：被告陳大元、翁銘傳、劉國銘、林進興、羅正華、柳彭
    齡，各願受科刑範圍為，處有期徒刑4月，如易科罰金，以
    新臺幣1000元折算1日。而檢察官與被告林明宗、何冠德、
    湯宏仁、曾啟維、曾琪鈞之合意內容為：被告林明宗、何冠
    德、湯宏仁、曾啟維、曾琪鈞，各願受科刑範圍為，處有期
    徒刑3月，如易科罰金，以新臺幣1000元折算1日。經查，上
    開協商合意均無刑事訴訟法第455條之4第1項所列情形之一
    ，檢察官聲請改依協商程序而為判決，本院爰不經言詞辯論
    ，於協商合意範圍內為協商判決，合予敘明。
五、附記事項:
(一)臺灣臺中地方法院檢察署檢察官100年度偵字第13189號移送
    併辦意旨書所載犯罪事實，與前揭犯罪事實相同，為同一案
    件，有事實上一罪關係，自應由本院併予審理。
(二)被告陳大元前因詐欺案件，經臺灣士林地方法院以97年度易
    字第83號判決，判處有期徒刑5月確定，於民國98年8月31日
    縮刑期滿執行完畢等情。被告劉國銘前因偽造文書案件，經
    臺灣高等法院以91年度上訴字第1612號判決，判處有期徒刑
    6月確定，另因偽造文書案件，經臺灣桃園地方法院以99年
    度訴字第278號判決，判處有期徒刑5月確定，上開2案件，
    經臺灣桃園地方法院以99年度聲字第3075號裁定，應執行有
    期徒刑11月確定，於99年10月8日易科罰金執行完畢等情。
    被告翁銘傳前因肅清煙毒條例、麻醉藥品管理條例，經臺
    灣高等法院臺中分院以82年度上訴字第3310號判決，分別判
    處有期徒刑3年10月、9月，應執行有期徒刑4年6月確定。復
    因竊盜案件，經臺灣彰化地方法院以83年度易字第1858號
    判決，判處有期徒刑10月確定。另因肅清煙毒條例，經臺
    灣彰化地方法院以83年度訴字第1599號判決，分別判處有期
    徒刑3年10月確定。上開、、案件，經接續執行，於
    87 年4月10日縮短刑期假釋出監。惟上開假釋嗣經撤銷執行
    殘刑，並與其因詐欺案件，經臺灣彰化地方法院以94年度
    訴字第496號判決，判處有期徒刑7月確定(嗣因減刑，經臺
    灣彰化地方法院以96年度聲減字第1541號裁定，減為有期徒
    刑3月15日確定)之案件，接續執行，於96年10月30日縮刑期
    滿執行完畢等情。被告林進興前因違反毒品危害防制條例案
    件，經臺灣彰化地方法院以97年度訴字第2017號判決，判處
    有期徒刑8月確定。又因違反毒品危害防制條例案件，經臺
    灣彰化地方法院以97年度訴字第1731號判決，判處有期徒刑
    8月，嗣經上訴，經臺灣高等法院臺中分院以97年度上訴字
    第2024號判決，上訴駁回確定。上開2案，經臺灣高等法院
    臺中分院以98年度聲字第418號裁定，應執行有期徒刑1年1
    月確定。另因違反毒品危害防制條例案件，經臺灣彰化地方
    法院以98年度訴字第712號判決，判處有期徒刑9月確定，並
    與前揭2案接續執行，於99年10月8日縮短刑期假釋出監，所
    餘刑期交付保護管束，於99年11月7日保護管束期滿，未經
    撤銷假釋，其未執行之刑，視為已執行完畢等情。被告羅正
    華前因竊盜案件，經臺灣臺北地方法院以97年度易字第145
    號判決，判處有期徒刑6月確定，復因竊盜案件，經臺灣臺
    北地方法院以97年度易字第1770號判決，判處有期徒刑8月
    確定，上開2案，經臺灣臺北地方法院以98年度聲字第331號
    裁定，應執行有期徒刑1年確定。於98年9月25日縮刑期滿執
    行完畢等情。被告柳彭齡前因肅清煙毒條例、麻醉藥品管
    理條例，經臺灣彰化地方法院以82年度訴字第140號判決，
    分別判處有期徒刑3年1月、5月，應執行有期徒刑3年4月，
    嗣經上訴，經臺灣高等法院臺中分院以82年度上訴字第1763
    號判決，上訴駁回確定。又因肅清煙毒條例、麻醉藥品管
    理條例，經臺灣彰化地方法院以82年度訴字第1875號判決，
    分別判處有期徒刑3年2月、6月，應執行有期徒刑3年5月確
    定上開、案件經接續執行，於85年6月18日縮短刑期假
    釋出監。另因違反肅清煙毒條例、麻醉藥品管理條例，經
    灣高等法院臺中分院以86年度上訴字第1625號判決，分別判
    處有期徒刑3年8月、6月，應執行有期徒刑3年10月確定。嗣
    其上開、案件之假釋經撤銷執行殘刑，並與案件接續
    執行，復於90年10月4日縮短刑期假釋出監，然該假釋嗣遭
    撤銷執行殘刑，並與其另因妨害自由案件，經臺灣雲林地
    方法院以93年度訴字第80號判決，判處有期徒刑7月，嗣經
    臺灣雲林地方法院以96年度聲減字第258號裁定，減為有期
    徒刑3月15日確定之案件，接續執行，於96年8月4日縮刑期
    滿執行完畢等情，分別有被告陳大元、劉國銘、翁銘傳、林
    進興、羅正華、柳彭齡等人之臺灣高等法院被告前案紀錄表
    各1份在卷可參。被告陳大元、翁銘傳、劉國銘、林進興、
    羅正華、柳彭齡等6人，均於有期徒刑執行完畢後5年內，故
    意再犯本件有期徒刑以上之罪，均為累犯，均應依刑法第47
    條第1項規定，各加重其刑。
(三)按共同正犯因相互間利用他人之行為，以遂行其犯意之實現
    ，本於責任共同之原則，有關沒收部分，對於共犯間供犯罪
    所用之物，自均應為沒收之諭知（最高法院91年度台上字第
    5583號判決參照）。扣案如附表編號1至30所示之物品，為
    被告陳大元所有，且為供本件犯罪所用之物，業據被告陳大
    元供承明確，應依刑法第38條第1項第2款規定，於被告陳大
    元、林明宗、翁銘傳、劉國銘、湯宏仁、林進興、羅正華、
    柳彭齡、何冠德、曾琪鈞、曾啟維等11人，所犯罪刑項下宣
    告沒收。至扣案如附表編號31至32所示之物品，雖分別為被
    告曾啟維、翁銘傳持有，惟與本件犯罪無關，業據被告曾啟
    維、翁銘傳陳明在卷，此外，復查無其他證據足認該等物品
    與本案犯罪有關，本院自不得為沒收之諭知。
六、應適用之法條：刑事訴訟法第273條之1第1項、第455條之4
    第2項、第455條之8，刑法第28條、第339條第1項、第3項、
    第41條第1項前段、第47條第1項、第38條第1項第2款，刑法
    施行法第1條之1第1項、第2項前段，判決如主文。
七、本協商判決原則上不得上訴。但有刑事訴訟法第455條之4第
    1項第1款:於本訊問程序終結前，被告撤銷協商合意或檢察
    官撤回協商聲請者；第2款「被告協商之意思非出於自由意
    志者」；第4款「被告所犯之罪非第455條之2第1項所定得以
    協商判決者」；第6款「被告有其他較重之裁判上一罪之犯
    罪事實者」；第7款「法院認應諭知免刑或免訴、不受理者
    」情形之一，或協商判決違反同條第2項:法院應於協商合意
    範圍內為判決，法院為協商判決所科之刑，以宣告緩刑或2
    年以下有期徒刑、拘役或罰金為限等規定者（以上均簡稱但
    書情形）外，不在此限（即有但書情形，依法仍得上訴）。
八、本件如有上述但書得上訴之情形，且不服本判決時，得自收
    受判決送達之日起10日內，向本院提出上訴狀（須附繕本）
    ，上訴於第二審法院。
中    華    民    國   100    年    7     月    11    日
                  刑事第五庭  法  官  林慧欣
以上正本證明與原本無異。
                              書記官  黃美雲
中    華    民    國   100    年    7     月    11    日
附錄論罪科刑法條
刑法第339條
意圖為自己或第三人不法之所有，以詐術使人將本人或第三人之
物交付者，處五年以下有期徒刑、拘役或科或併科一千元以下罰
金。
以前項方法得財產上不法之利益或使第三人得之者，亦同。
前二項之未遂犯罰之。
附表:
┌──┬───────────┬───┬─────┐
│編號│名稱                  │數量  │持有人/所 │
│    │                      │      │有人      │
├──┼───────────┼───┼─────┤
│ 1  │筆記型電腦            │壹臺  │陳大元    │
├──┼───────────┼───┼─────┤
│ 2  │筆記型電腦            │壹臺  │陳大元    │
├──┼───────────┼───┼─────┤
│ 3  │行動電話              │壹支  │陳大元    │
├──┼───────────┼───┼─────┤
│ 4  │HP事務機              │壹臺  │陳大元    │
├──┼───────────┼───┼─────┤
│ 5  │計算機                │伍臺  │陳大元    │
├──┼───────────┼───┼─────┤
│ 6  │監視器                │壹臺  │陳大元    │
├──┼───────────┼───┼─────┤
│ 7  │大陸被害人個資        │壹張  │陳大元    │
├──┼───────────┼───┼─────┤
│ 8  │大陸地區不特定民眾個資│拾張│陳大元    │
├──┼───────────┼───┼─────┤
│ 9  │系統商繳費人頭帳戶    │貳張  │陳大元    │
├──┼───────────┼───┼─────┤
│ 10 │大陸地區人頭帳戶      │貳張  │陳大元    │
├──┼───────────┼───┼─────┤
│ 11 │大陸地區法院住址電話  │壹張  │陳大元    │
├──┼───────────┼───┼─────┤
│ 12 │平臺商登入帳號密碼    │張  │陳大元    │
├──┼───────────┼───┼─────┤
│ 13 │ATM教戰手則           │壹張  │陳大元    │
├──┼───────────┼───┼─────┤
│ 14 │教戰手則              │拾肆張│陳大元    │
├──┼───────────┼───┼─────┤
│ 15 │大陸地區電話號碼頭各地│壹張  │陳大元    │
│    │區檔案                │      │          │
├──┼───────────┼───┼─────┤
│ 16 │VOIP群發系統擷取畫面  │柒張  │陳大元    │
├──┼───────────┼───┼─────┤
│ 17 │針孔錄影鏡頭          │壹個  │陳大元    │
├──┼───────────┼───┼─────┤
│ 18 │VOIP GATEWAY 閘道器   │伍臺  │陳大元    │
├──┼───────────┼───┼─────┤
│ 19 │EASY GATEWAY簡易閘道器│伍臺  │陳大元    │
├──┼───────────┼───┼─────┤
│ 20 │路由器                │壹臺  │陳大元    │
├──┼───────────┼───┼─────┤
│ 21 │群健MODEM數據機       │壹臺  │陳大元    │
├──┼───────────┼───┼─────┤
│ 22 │中華電信數據機        │壹臺  │陳大元    │
├──┼───────────┼───┼─────┤
│ 23 │IP分享器              │壹臺  │陳大元    │
├──┼───────────┼───┼─────┤
│ 24 │無限IP分享器          │壹臺  │陳大元    │
├──┼───────────┼───┼─────┤
│ 25 │數字鍵盤              │壹個  │陳大元    │
├──┼───────────┼───┼─────┤
│ 26 │無線電                │支  │陳大元    │
├──┼───────────┼───┼─────┤
│ 27 │有線對講機            │伍臺  │陳大元    │
├──┼───────────┼───┼─────┤
│ 28 │碎紙機                │壹臺  │陳大元    │
├──┼───────────┼───┼─────┤
│ 29 │電話機                │拾玖臺│陳大元    │
├──┼───────────┼───┼─────┤
│ 30 │絞碎之詐騙資料        │壹包  │陳大元    │
├──┼───────────┼───┼─────┤
│ 31 │筆記型電腦            │壹臺  │曾啟維    │
├──┼───────────┼───┼─────┤
│ 32 │行動電話(廠牌MOTOROLA)│壹支  │翁銘傳    │
└──┴───────────┴───┴─────┘